<!DOCTYPE html PUBLIC "-//W3C//DTD XHTML 1.0 Transitional//EN" "http://www.w3.org/TR/xhtml1/DTD/xhtml1-transitional.dtd">
<html xmlns="http://www.w3.org/1999/xhtml">
<head>
	<meta http-equiv="Content-Type" content="text/html; charset=iso-8859-1" />
	<title>Ymmärrä suomea</title>
	<style type="text/css" media="all">@import "css/styles.css";</style>
	<script type="text/javascript" src="swfobject.js"></script>
</head>
<body class="font-medium">
	<div id="main-wrapper">
		<div id="topbar"></div>
		<div id="main-menu">
			<table cellspacing="0" cellpadding="0" border="0" class="add-links"><tr>
				<td class="item"><img class="raquo" src="i/raquo.gif" alt="" height="7" width="4" /><a href="/ymmarra/index.php?moduli=sanakirja">Sanakirja</a></td>
				<td class="item"><img class="raquo" src="i/raquo.gif" alt="" height="7" width="4" /><a href="/ymmarra/index.php?moduli=verbit">Verbiluettelo</a></td>
				<td class="item"><img class="raquo" src="i/raquo.gif" alt="" height="7" width="4" /><a href="/ymmarra/index.php?moduli=kielioppi">Kielioppi</a></td>
			</tr></table>
			<table cellspacing="0" cellpadding="0" border="0"><tr>
				<td class="item"><img class="raquo" src="i/raquo.gif" alt="" height="7" width="4" /><a href="/ymmarra/index.php">Etusivu</a></td>
				<td class="item"><img class="raquo" src="i/raquo.gif" alt="" height="7" width="4" /><a href="/ymmarra/index.php?moduli=tekstit">Lukutekstit</a></td>
			</tr></table>
		</div>
		<div id="content">
			<table cellspacing="0" cellpadding="0" border="0" id="content-wrapper"><tr>
				<td>
					<div id="left-menu">
												<div class="header-verb"><span>Verbit</span></div>
						<div class="menu">
								<div class="init"><a href="/ymmarra/index.php?moduli=verbit&kirjain=a">A</a></div>
								<div class="init"><a href="/ymmarra/index.php?moduli=verbit&kirjain=e">E</a></div>
								<div class="init"><a href="/ymmarra/index.php?moduli=verbit&kirjain=h">H</a></div>
								<div class="init"><a href="/ymmarra/index.php?moduli=verbit&kirjain=i">I</a></div>
								<div class="init"><a href="/ymmarra/index.php?moduli=verbit&kirjain=j">J</a></div>
								<div class="init"><a href="/ymmarra/index.php?moduli=verbit&kirjain=k">K</a></div>
								<div class="init"><a href="/ymmarra/index.php?moduli=verbit&kirjain=l">L</a></div>
								<div class="init"><a href="/ymmarra/index.php?moduli=verbit&kirjain=m">M</a></div>
								<div class="init"><a href="/ymmarra/index.php?moduli=verbit&kirjain=n">N</a></div>
								<div class="init"><a href="/ymmarra/index.php?moduli=verbit&kirjain=o">O</a></div>
								<div class="init"><a href="/ymmarra/index.php?moduli=verbit&kirjain=p">P</a></div>
								<div class="init"><a href="/ymmarra/index.php?moduli=verbit&kirjain=r">R</a></div>
								<div class="init"><a href="/ymmarra/index.php?moduli=verbit&kirjain=s">S</a></div>
								<div class="init"><a href="/ymmarra/index.php?moduli=verbit&kirjain=t">T</a></div>
								<div class="init"><a href="/ymmarra/index.php?moduli=verbit&kirjain=u">U</a></div>
								<div class="init"><a href="/ymmarra/index.php?moduli=verbit&kirjain=v">V</a></div>
								<div class="init"><a href="/ymmarra/index.php?moduli=verbit&kirjain=y">Y</a></div>
								<div class="init"><a href="/ymmarra/index.php?moduli=verbit&kirjain=Ä">Ä</a></div>
						</div>					</div>
				</td>
				<td>
					<div id="main-content">
						<div id="path">
							<a href=".">Etusivu</a> &gt; <a href="/ymmarra/index.php?moduli=verbit&kirjain=V">V</a>						</div>
													<h1>VARUSTAA</h1>
						<table cellspacing="0" cellpadding="0" border="0">
							<tr>
								<td colspan="2" style="padding-bottom:10px;"><strong>Aktiivin indikatiivi</strong></td>
							</tr>
							<tr>
								<td><pre>PREESENS                   
minä      varustan         
sinä      varustat         
hän       varustaa         
me        varustamme       
te        varustatte       
he        varustavat       

PASSIIVI
          varustetaan      

IMPERFEKTI                 
         varustin          
         varustit          
         varusti           
         varustimme        
         varustitte        
         varustivat        

PASSIIVI
         varustettiin      

PERFEKTI
olen     varustanut        
olet     varustanut        
on       varustanut        
olemme   varustaneet       
olette   varustaneet       
ovat     varustaneet       

PASSIIVI
on       varustettu        

PLUSKVAMPERFEKTI
olin     varustanut        
olit     varustanut        
oli      varustanut        
olimme   varustaneet       
olitte   varustaneet       
olivat   varustaneet       

PASSIIVI
oli      varustettu        
</pre></td>
								<td>&nbsp;&nbsp;&nbsp;</td>
								<td><pre>   KIELTOMUOTO
   en        varusta
   et        varusta
   ei        varusta
   emme      varusta
   ette      varusta
   eivät     varusta


   ei        varusteta   

   
     en        varustanut
     et        varustanut
     ei        varustanut
     emme      varustaneet
     ette      varustaneet
     eivät     varustaneet


     ei        varustettu    


     en      ole varustanut
     et      ole varustanut
     ei      ole varustanut
     emme    ole varustaneet
     ette    ole varustaneet
     eivät   ole varustaneet


      ei      ole varustettu   


     en    ollut  varustanut
     et    ollut  varustanut
     ei    ollut  varustanut
     emme  olleet varustaneet
     ette  olleet varustaneet
     eivät olleet varustaneet


     ei    ollut  varustettu
</pre></td>
							</tr>
						</table>
						<table cellspacing="0" cellpadding="0" border="0">
							<tr>
								<td colspan="2" style="padding-bottom:10px;"><strong>Aktiivin konditionaali</strong></td>
							</tr>
							<tr>
								<td><pre>PREESENS 
minä     varustaisin       
sinä     varustaisit       
hän      varustaisi        
me       varustaisimme     
te       varustaisitte     
he       varustaisivat     

PASSIIVI
         varustettaisiin   

PERFEKTI
olisin   varustanut        
olisit   varustanut        
olisi    varustanut        
olisimme varustaneet       
olisitte varustaneet       
olisivat varustaneet       

PASSIIVI
olisi    varustettu        
</pre></td>
								<td>&nbsp;&nbsp;&nbsp;</td>
								<td><pre> 
     en          varustaisi
     et          varustaisi
     ei          varustaisi
     emme        varustaisi
     ette        varustaisi
     eivät       varustaisi


     ei          varustettaisi


     en olisi    varustanut
     et olisi    varustanut
     ei olisi    varustanut
     emme olisi  varustaneet
     ette olisi  varustaneet
     eivät olisi varustaneet


      ei olisi    varustettu
</pre></td>
							</tr>
						</table>
						<table cellspacing="0" cellpadding="0" border="0">
							<tr>
								<td colspan="2" style="padding-bottom:10px;"><strong>Aktiivin potentiaali</strong></td>
							</tr>
							<tr>
								<td><pre>PREESENS
minä     varustanen        
sinä     varustanet        
hän      varustanee        
me       varustanemme      
te       varustanette      
he       varustanevat      

PASSIIVI
         varustettaneen    

PERFEKTI
lienen   varustanut        
lienet   varustanut        
lienee   varustanut        
lienemme varustaneet       
lienette varustaneet       
lienevät varustaneet       

PASSIIVI
lienee   varustettu        
</pre></td>
								<td>&nbsp;&nbsp;&nbsp;</td>
								<td><pre> 
     en          varustane
     et          varustane
     ei          varustane
     emme        varustane
     ette        varustane
     eivät       varustane


      ei          varustettane


     en    liene varustanut
     et    liene varustanut
     ei    liene varustanut
     emme  liene varustaneet
     ette  liene varustaneet
     eivät liene varustaneet


     ei    liene varustettu
</pre></td>
							</tr>
						</table>
						<table cellspacing="0" cellpadding="0" border="0">
							<tr>
								<td colspan="2" style="padding-bottom:10px;"><strong>Aktiivin imperatiivi</strong></td>
							</tr>
							<tr>
								<td><pre>PREESENS

(sinä)   varusta           
(hän)    varustakoon       
(me)     varustakaamme     
(te)     varustakaa        
(he)     varustakoot       

PASSIIVI
         varustettakoon    

PERFEKTI

ole      varustanut        
olkoon   varustanut        
olkaamme varustaneet       
olkaa    varustaneet       
olkoot   varustaneet       

PASSIIVI

olkoon   varustettu        
</pre></td>
								<td>&nbsp;&nbsp;&nbsp;</td>
								<td><pre> 

     älä         varusta  
     älköön      varustako
     älkäämme    varustako
     älkää       varustako
     älköot      varustako


      älköön      varustettako



     älä ole       varustanut
     älköön olko   varustanut
     älkäämme olko varustaneet
     älkää olko    varustaneet
     älkööt olko   varustaneet



      älköön olko   varustettu
</pre></td>
							</tr>
						</table>
						<table cellspacing="0" cellpadding="0" border="0">
							<tr>
								<td colspan="2" style="padding-bottom:10px;"><strong>Verbin nominaalimuodot</strong></td>
							</tr>
							<tr>
								<td><pre>I INFINITIIVI              

Lyhyempi muoto:            
         varustaa          

Pitempi muoto:             
         varustaakseni     
         varustaaksesi
         varustaakseen
         varustaaksemme
         varustaaksenne
         varustaakseen

III  INFINITIIVI           

inessiivi    varustamassa  
elatiivi     varustamasta  
illatiivi    varustamaan   
adessiivi    varustamalla
abessiivi    varustamatta  
instruktiivi varustaman    
                           
Passiivi
instruktiivi varustettaman 
                           
                           
</pre></td>
								<td>&nbsp;&nbsp;&nbsp;</td>
								<td><pre> II INFINITIIVI

 inessiivi    varustaessa   
 instruktiivi varustaen   

 Passiivi
 inessiivi    varustettaessa






     IV INFINITIIVI

     nominatiivi  varustaminen
     partitiivi   varustamista
    

     I partisiippi
     aktiivi      varustava
     passiivi     varustettava

       II partisiippi
     aktiivi      varustanut
     passiivi     varustettu
</pre></td>
							</tr>
						</table>

					</div>
				</td>
			</tr></table>		</div>
		<div id="footer"><a href="http://www.oph.fi/"><img src="i/oph_logo_ymmarrasuomea.gif" width="157" height="35" alt="OPH" /></a></div>
	</div>
</body>
</html>
